# 股权置换适用准则判断

提问人：逍遥祖师 时间：2016-05-23 11:00:28
集团公司A、B签订股权转让协议，A将所持有子公司甲100%股权转让给B，B以其所持有的子公司乙100%股权作为支付对价转让给A，A、B均属同一最终控制方。请问该项业务处理时，从同一控制下企业合并角度解决还是从非货币性资产交换角度处理？

回答人：chenyiwei
这种情况应当优先运用企业合并准则中对同一控制下合并会计处理的相关规定。因为同一控制下的权益结合法的基本思路就是站在最终控制方而不是合并方自身的立场上看问题，认为同一控制下的合并是“从左口袋到右口袋”的没有商业实质的重组。如果站在非货币性交换的角度，则是站在合并方自身立场来分析有无商业实质，这就与同一控制下合并的权益结合法理念有直接冲突。

提问人：逍遥祖师 时间：2016-05-23 19:44:50
谢谢陈老师的回答。 根据股权转让资料显示，甲、乙两公司均为房地产开发企业。甲公司以开发持有型物业为主，持有型物业后续可产生稳定的租金收入；乙公司全部为出售型物业，在未来2-3年内将销售完毕，销售完毕后若无新的开发项目，即进入注销清算阶段。换入资产与换出资产的未来现金流量金额、时间有明显差异，应当判定为具有商业实质。股权置换中任何一方未产生补价。 有一处还存在疑问，是优先站在最终控制方的立场处理，那还要考虑合并方自身立场吗？可不可以理解为该事项只适用于同一控制下合并准则，完全不考虑非货币性资产交换了？上述判断为具有商业实质情况还要考虑吗？

回答人：chenyiwei
在交易标的构成“业务”的情况下，完全不考虑适用非货币性资产交换准则。如果不构成业务（如单一资产实体），就不构成企业合并，这时可以适用非货币性资产交换准则。